Inventaris van het Archief van de Familie Boissevain en Aanverwante Families
Stadsarchief Amsterdam
- FAMILIE BOISSEVAIN, 1
  - JAN (1836-1904) X PETRONELLA JOHANNA GERARDA BRUGMANS (1838-1905), 1.24; Boissevain, J. (Jan, 1836-1904); Brugmans, P.J.G. (Petronella Johanna Gerarda, 1838-1905)
    - Openbaar leven, 1.24.2
      - Politiek, sociaal, kerkelijk, 1.24.2.3
        - Stukken betreffende het Koninklijk Huis. 1878, 1898, 423-424; 2 omslagen
          - Ter gelegenheid van de inhuldiging van koningin Wilhelmina, 1898; 424
        - Stukken betreffende de oprichting van een A.C. Wertheimmonument, 1897 - 1898; 425; 1 omslag
        - Stukken betreffende een huldebetoon door een commissie uit de Amsterdamse burgerij aan de politie, 1898 - 1899; 426; 1 omslag
        - Stukken betreffende reizen van Jan, 1857 - 1903; 427-439; 13 omslagen
          - Engeland, 1857 - 1903; 427
          - Beek. 1867, 1875, 428
          - Hamburg, 1872; 429
          - Karlsbad, 1874 - 1900; 430
          - Napels, Rome en Marseille, 1880; 431
          - Cannstatt, 1883; 432
          - Rome en Genua, 1889; 433
          - Canada, 1892; 434
          - Zwitserland en Engeland, 1895; 435
          - Karlsbad en München, 1900; 436
          - Parijs, 1900; 437
          - Rivièra, 1901 - 1902; 438
          - Zwitserland, 439
    - Ingekomen publikaties en verzamelde stukken, 1.24.3
      - Diverse publikaties, verzameld door Jan, 1806 - 1897; 440; 1 omslag
      - Dag- en weekbladen, verzameld door Jan. 1838, 1863-1903, 441; 1 pak
      - Diverse publikaties over handel en scheepvaart, verzameld door Jan, 1855 - 1884; 442; 1 omslag
      - Diverse publikaties van en over Jan. 1880-1904, 1957, 443; 1 omslag
      - De heer Wertheim aan het woord door K. Elout. Gedrukt N.B. Met opdracht aan Jan, 1897; 444; 1 deel
      - In piam memoriam. Herdenkingsboek met artikelen verschenen bij het overlijden van A.C. Wertheim. Met begeleidende brief, 1899, 1898; 445; 1 omslag
      - Foto's van de grafsteen van Jan, van het kerkhof en van Bellagio, ca. 1905; 446; 1 omslag
      - Afbeelding van Jan in aardewerk door Lambertus Zijl bij de in dienststelling van het motorschip 'Boissevain', 1937; 447; 1 stuk
      - Aantekeningen door een onbekende uit de papieren van Jan, 20e eeuw, 448; 1 katern
    - Fotoalbums, 1.24.4
      - Fotoalbum met voorin Nella en op pagina's 3-13 de kinderen van Jan en Nella op verschillende leeftijden, ca. 1860 - 1900; 449; 1 deel
      - Fotoalbum van Jan en Nella met op pagina's 6-8 hun kinderen, ca. 1860 - 1880; 450; 1 deel
      - Foto's van Jan en gezin, van hun huizen en buitens en van zijn broers en zusters op verschillende leeftijden, 1860 - 1905; 451; 1 pak
      - Fotoalbum van Jan en gezin, ca. 1880 - 1890; 452; 1 deel
      - Fotoalbum van het gezin, 19e eeuw, 453; 1 deel
    - Overlijden en regeling nalatenschap, 1.24.5
      - Stukken betreffende de regeling van de nalatenschap van Petronella. 1905, (1933)., 454; 1 omslag
      - Stukken betreffende de afwikkeling van de nalatenschap van Jan, 1904 - 1909; 455; 1 omslag
      - Stukken betreffende het overlijden van Jan, 1904; 456; 1 omslag
  - CHARLES (1842-1927) X EMILY HELOISE MAC DONNELL (1844-1931), 1.25; Boissevain, C. (Charles, 1842-1927); MacDonnell, Emily Heloise (1844-1931)
    - Persoonlijk leven, 1.25.1
      - Brieven, 1.25.1.1
        - Ingekomen brieven, 1853 - 1925; 457-459; 2 omslagen en 1 pak
          - Aan elkaar N.B. Per persoon geordend, 1865 - 1896; 457; 1 pak
          - Van familieleden, 1849 - 1925; 458
          - Van andere personen N.B. Alfabetisch op afzender, 1877 - 1912; 459
      - Personalia, 1.25.1.2
        - Stukken betreffende de nalatenschap van Mary Molan-King, grootmoeder van Emily, 1847 - 1915; 460; 1 omslag
        - Overeenkomst om een remplacant voor Charles te bezorgen, met kwitantie, 1860; 461; 2 stukken
        - Stukken betreffende het huwelijk, 1867 - 1917; 462; 1 omslag
        - Koninklijke Besluiten inzake benoemingen van Charles. 1869, 1898, 463-464; 2 stukken
          - Tot 1e luitenant, 1869; 463
          - Tot Ridder in de Orde van de Nederlandse Leeuw, 1898; 464
        - Ingekomen stukken betreffende huwelijken en partijen, 1888 - 1907; 465; 1 omslag
        - Stukken betreffende verjaardagen en ambtsjubilea van Charles, 1890 - 1915; 466; 1 omslag
        - Eigendomsbewijzen van een graf te Naarden, 1927; 467; 1 stuk
      - Pennevruchten, 1.25.1.3
        - Tekening van een schip door Charles, 1854; 468; 1 stuk
        - Verzen en gedichten van Charles. 1857-1915 en z.j., 469; 1 pak
        - Publikaties door Charles, 1867 - 1906; 470-476; 2 omslagen en 5 deeltjes
          - Artikel over E. Barett Browning in De Gids, 1867; 470
          - 'Longfellows populariteit' in De Gids. In tweevoud, 1869; 471; 1 omslag
          - 'Iets over poezie' in De Gids, 1870; 472
          - 'De Arpanjak', 1877; 473
          - 'Onder de Kastanjeboomen', 1880; 474
          - Van dag tot dag in het Oosten, 1897; 475
          - 'Leven en streven van L. Koolemans Beynen'. In tweevoud, 1906; 476; 1 omslag
        - Toneelstukjes en opstellen van Charles. 1875-1912 en z.j., 477; 1 pak
        - Stukken betreffende de Boerenoorlog. 1898-1901 en z.j., 478; 1 omslag
        - Klein, klein kleutertje en serie artikelen over 'Ierlands renaissance' door Charles. 1901, 1907. Gedrukt, 479; 1 omslag
        - Stukken betreffende de 'De Ruyter' herdenking, 1907; 480; 1 omslag
    - Openbaar leven, 1.25.2
      - 'Oorkonde'. Deel met gecaligrafeerde opdracht aan Charles voor zijn 'getuigenis ten gunste van de Boeren in hun strijd tegen Groot-Brittanië' en daarna met gecalligrafeerde namen van de aanbieders, 1900; 481; 1 deel
      - Spotprenten op Charles, 1905 - 1908; 482; 1 omslag
    - Ingekomen publikaties en verzamelde stukken, 1.25.3
      - Nederlandse en Engelse kranten verzameld door Charles. 1757, 1796-1907, 483; 1 omslag
      - Stukken betreffende het Oranjehuis, 1813 - 1923; 484; 1 omslag
      - Teksten van toneelstukken en opera's, programma's van voorstellingen en feestavonden, waarschijnlijk afkomstig van Charles, 1834 - 1911; 485; 1 pak
      - Publikaties over de Boerenoorlog, 1879 - 1881; 486; 1 omslag
      - Tekst van de toespraak van A.C. Wertheim bij de onthulling van het Sarphatimonument N.B. Met opdracht aan Charles, 1886; 487; 1 deel
      - Stukken betreffende de ingebruikstelling van een nieuw gebouw en het 125-jarig bestaan van het Algemeen Handelsblad. 1903, 1953, 488; 2 stukken
      - Album aan Charles aan geboden op zijn 70e verjaardag. Gedrukt, 1912; 489; 1 deel
      - Afbeelding van Charles, 1925; 490; 1 stuk
      - Album met opgeplakte krantenartikelen die naar aanleiding van het overlijden van Charles verschenen, 1927; 491; 1 deel
      - Herdenkingsartikelen over Charles in verschillende kranten, 1927; 492; 1 omslag
      - Toespraak van H.E. Kernkamp naar aanleiding van het feit dat Charles een eeuw geleden geboren werd, 1942; 493; 1 stuk
    - Fotoalbums en foto's, 1.25.4
      - Foto's van Charles en gezin, 1890 - 1910; 494; 1 omslag
  - HESTER (1842-1914) X NICOLAAS JACOB DEN TEX (1836-1899), 1.26; Boissevain, H. (Hester, 1842-1914); Tex, Nicolaas Jacob den (1836-1899)
    - Ingekomen brieven, 1853 - 1910; 495-496; 2 omslagen
      - Van familieleden N.B. Per persoon geordend, 1853 - 1910; 495
      - Van andere personen, 1862 - 1896; 496
    - Ingekomen gedichten. 1858-1892 en z.j, 497; 1 omslag
    - Rekening voor Nicolaas van zwager Jan Boissevain betreffende de kosten van een gezamenlijke reis naar Zwitserland, 1860; 498; 1 stuk
    - Stukken betreffende het huwelijk. 1866, 1891, 499; 1 omslag
    - Fotoalbum van het gezin, soms met onderschriften, 19e eeuw, 500; 1 deel
  - JACOB PIETER (1844-1927) X HUIJBERDINA GERARDINA PUNT (1850-1899), 1.27; Boissevain, J.P. (Jacob Pieter, 1844-1927); Punt, Huijberdina Gerardina (1850-1899)
    - Ingekomen- en minuten van uitgaande brieven, 1874 - 1927; 501; 1 stuk
    - Rekening voor Jacob wegens geleverde port, 1869; 502; 1 stuk
    - Gedicht van Gideon Jeremie voor Jacob en Huijberdina Gerarda, 1871; 503; 1 stuk
    - Akte van borgstelling voor Jacob door Hendrik Punt en Jan Boissevain, met bijlagen. 1871, 1895. Afschriften, 504; 1 omslag
  - HENRI JEAN ETIENNE (1835-1894), 1.28; Boissevain, H.J.E. (Henri Jean Etienne, 1835-1894)
    - Karikatuur van Henri, 19e eeuw, 505; 1 stuk
    - Stukken betreffende het overlijden en de begrafenis van Henri te Parijs, 1894; 506; 2 stukken
  - GIDEON MARIA (1837-1925) X LOUISE CAROLINE TOE LAER (1837-1915), 1.29; Boissevain, G.M. (Gideon Maria, 1837-1925); Laer, L.C. toe (Louise Caroline, 1837-1915)
    - Persoonlijk leven, 1.29.1
      - Ingekomen stukken, 1.29.1.1
        - Brieven aan en concept-brieven van Gideon, 1850 - 1913; 507; 1 omslag
        - Gedichten ingekomen bij Gideon en Louise, 1857 - 1867; 508; 1 omslag
        - Brieven aan Louise. 1864, 1906-1913, 509; 1 omslag
      - Personalia, 1.29.1.2
        - Geboortebewijs van Gideon, bewijs van huwelijksinschrijvingen geboortebewijs van twee kinderen. 1837, 1860-1870, 510; 1 omslag
        - Album met stukken betreffende het begin van de relatie van Gideon en Louise, 1856-1857, vervolgens briefjes van en aan Gideon 1840-1845 en daarna stukken betreffende het huwelijk en de gouden bruiloft, 1840 - 1910; 511; 1 deel
        - Akte van huwelijksvoorwaarden tussen Gideon en Louise. Met commentaar van notaris F. van den Helm. 1860, 1912, 512; 2 stukken
        - Stukken betreffende het huwelijk van Gideon en Louise, 1860 - 1910; 513; 1 pak
        - Testament van Gideon. Met codicillen. 1860, 1914, 1925, 514; 1 omslag
        - Stukken betreffende de benoeming van Gideon tot ridder in de orde van de Nederlandse Leeuw, 1893; 515; 1 omslag
        - Autobiografische aantekeningen door Gideon. Met begeleidende brief aan zoon Rutger Jan. 1909, 1917, 516; 1 omslag
        - Album met gedichten, liederen en handtekeningen van de bezoekers van de receptie ter gelegenheid van de gouden bruiloft van Gideon en Louise, 1910; 517; 1 deel
        - Doos vervaardigd ter gelegenheid van de gouden bruiloft, 1910; 518; 1 doos
        - 'Memento Mori'. Aantekeningen van Gideon over zijn nalatenschap. Met getypte versie. 1912, 1916, z.j., 519; 1 omslag
        - Lijst van plaatsen en binnen- en buitenland waar Gideon sinds 1860 verbleef, 1915; 520; 1 stuk
        - Bedankbriefjes van Gideon voor gelukwensen op zijn 80ste en 88ste verjaardag. 1917, 1925, 521; 2 stukken
      - Financiën en eigendommen, 1.29.1.3
        - Rekening van vertering van Matthijs de Clercq, Jan Boissevain en Gideon Boissevain tijdens een uitstapje naar Parijs en naar de Rijn, 1856 - 1857; 522; 2 stukken
        - Stukken betreffende de firma Holjé en Boissevain. 1859-1872, 1896, 1902, 523; 1 omslag
        - Polissen van de glasverzekering voor Tesselschadestraat 4. 1879, 1886, 524; 2 stukken
        - Aantekeningen van Gideon over zijn vermogen, 1909; 525; 1 stuk
        - Aantekeningen door Gideon betrefende de 'Maxwellzaak'. 1909, z.j., 526; 1 omslag
        - Stukken betreffende een graf op Westerveld. 1911, 1916, 527; 1 omslag
        - Overeenkomst tussen Gideon en de NV. Hotelmaatschappij Duin en Daal te Bloemendaal over zijn huisvesting en verzorging aldaar, 1916; 528; 1 stuk
      - Pennevruchten, 1.29.1.4
        - Diverse financieel-economische publikaties door Gideon, 1864 - 1909; 529; 1 pak
        - Publikaties van Gideon in De Economist. Gedrukt, 1887 - 1918; 530; 1 omslag
    - Ingekomen publikaties en verzamelde stukken, 1.29.2
      - Diverse historische publikaties, verzameld door Gideon. 1711, 1813-1910. Gedrukt, 531; 1 pak
      - Publikaties verzameld door Gideon, 1835 - 1901; 532; 1 pak
      - Diverse economische publikaties verzameld door Gideon. Gedrukt, 1850 - 1887; 533; 1 pak
      - Stukken betreffende het Derde Congres voor Sociale Wetenschappen waarbij Gideon aanwezig was. Gedrukt, 1864; 534; 1 omslag
      - Kranteartikelen over Gideon. 1873, 1885, 1902, 535; 1 omslag
      - Artikelen verschenen bij de 80e verjaardag van Gideon, 1917; 536; 1 omslag
      - Artikel over de Kas Vereeniging waarvan Gideon een der oprichters was, ca. 1925; 537; 1 stuk
      - Herdenkingsartikelen over Gideon in verschillende bladen. Gedrukt, 1925; 538; 1 omslag
    - Fotoalbums en foto's, 1.29.3
      - Foto's van Gideon en Louise, ca. 1910; 539; 2 stukken
      - Foto's van Gideon. Louise en hun familie. 1910, 1920, 540; 1 omslag
      - Foto van de huisknecht en het kamermeisje, 19e eeuw. Afschrift, 20e eeuw, 541; 1 stuk
    - Overlijden en regeling nalatenschap, 1.29.4
      - Stukken betreffende de afwikkeling van de nalatenschap van Louise. Met retroacta, 1860, 1906; 542; 1 omslag
      - Rede van Gideon de Clercq bij de begrafenis van zijn schoonmoeder Louise, 1915; 543; 1 stuk
      - Teksten van redes uitgesproken bij de begrafenis van Gideon, 1925; 544; 1 omslag
      - Stukken betreffende de afwikkeling van de nalatenschap van Gideon, 1925 - 1926; 545; 1 omslag
  - EDOUARD CONSTANTIN (1841-1915) X MARIA CATHARINA CALKOEN (1838-1894), 1.30; Boissevain, E.C. (Edouard Constantin, 1841-1915); Calkoen, M.C. (Maria Catharina, 1838-1894)
    - Stukken betreffende de ondertrouw van Edouard en Maria, 1865; 546; 1 omslag
    - Tekst van een toespraak van A.A.H. Boissevain bij de begrafenis van Lydie, dochtertje van Edouard en Maria, 1874; 547; 1 stuk
    - Schuldbewijzen groot 4500 gulden door Edouard getekend, 1891 - 1893; 548; 1 omslag
  - ATHANASE ADOLPHE HENRI (1843-1921) X OTTOLINE HENRIETTE TOE LAER (1844-1921), 1.31; Boissevain, A.A.H. (1843-1921); Laer, O.H. toe (Ottoline Henriëtte, 1844-1921)
    - Stukken betreffende het huwelijk van Athanase en Ottoline. 1865, 1915, 549; 2 stukken
    - 'Een belangrijk werk van Tuinkunst'. Artikel in Buiten over de tuin van Athanase en Ottoline te Lage Vuursche. Gedrukt, 1910; 550; 1 stuk
  - MYNHARD JOHANNES (1845-1917) X JOHANNA JULIANE HOCK (1846-1909), 1.32; Boissevain, M.J. (Mynhard Johannes, 1845-1917)
    - Akte van procuratie van Gideon Maria voor Mynhard, 1868; 551; 1 stuk
    - De muntwet van 1877 door Mynhard. Gedrukt. In tweevoud, 1886; 552; 1 omslag
    - Menukaart voor- en brief aan Mynhard. 1891, 1894, 553; 2 stukken
  - MARIA ELIZABETH (1841-1919) X JAN FREDERIK VAN BEECK CALKOEN (1838-1910), 1.33; Beeck Calkoen, J.F. van (Jan Frederik, 1838-1910); Boissevain, M.E. (Maria Elizabeth, 1841-1919)
    - Genealogiëen van verschillende Friese families, opgeschreven door Jan, 1893 - 1904; 554; 1 omslag
    - Herdenkingsartikel bij het overlijden van Jan. Gedrukt, 1911; 555; 1 stuk
  - HENRIETTE MARIE (1844-1893) X GULIAN DANIEL CROMMELIN (1846-1936), 1.34; Boissevain, H.M. (Henriëtte Marie, 1844-1893)
    - Brieven aan Henriette van familieleden, 1853 - 1868; 556; 1 omslag
  - LOUISE CAROLINE (1845-1932), 1.35; Boissevain, L.C. (Louise Caroline, 1845-1932)
    - Tekst van een schrijfoefening van Louise, ca. 1850; 557; 1 stuk
    - Brieven aan Louise. 1861-1888, 1905, 1923 en z.j., 558; 1 omslag
    - Adresboekje van Louise, 1883 - 1911; 559; 1 deeltje
  - ANNETTE JEANNE (1847-1914), 1.36; Boissevain, A.J. (1847-1914)
    - Gedeelte van een brief aan Annette van zus Caroline, 560; 1 stuk
    - Staat van personen die bedankt moeten worden voor hun deelneming bij het overlijden van Annette, 1914; 561; 1 stuk
  - WILLEM (1849-1925) X 1 CECILIA HENRIETTA NUGENT (1849-1886), X 2 MATHILDE MARGARETHA CORNÉLIE DE GEER (1867-1945), 1.37; Boissevain, W. (Willem, 1849-1925); Geer, M.M.C, de (Mathilde Margaretha Cornélie, 1867-1945); Nugent, Cecilia Henriëtta (1849-1886)
    - Persoonlijk leven, 1.37.1
      - Correspondentie, 1.37.1.1
        - Brieven aan- en gedichten voor Willem, 1862 - 1925; 562; 1 omslag
        - Kopieboek van Willem, 1915 - 1923; 563-564; 2 delen
          - 1915 - 20 Jan 1920, 563
          - 24 Jan 1920 - 1923, 564
      - Personalia, 1.37.1.2
        - Uittreksel uit het huwelijksregister van St. Mary's Church te St. Marylebone betreffende het huwelijk van Willem en Cecilia in 1871, 1948; 565; 1 stuk
        - Testament van Willem N.B. Voor het testament van- en de akte van schenking voor Cecilia zie N.A.A. 22921, notaris F. van Houten, 20 januari 1872 en 13 februari 1872, 566; 1 stuk
        - Adresboekje van Willem. Met bijlagen, 1885 - 1890; 567; 1 omslag
        - Stukken betreffende de afwikkeling van de nalatenschap van Cecilia. Afschriften, 20e eeuw, 1886; 568; 2 stukken
        - Stukken betreffende de verloving en het huwelijk van Willem en Mathilde, 1889 - 1914; 569; 1 omslag
        - Akten van huwelijksvoorwaarden tussen Willem en Mathilde, 1889; 570; 2 stukken
        - Inventaris van de meubelen van Mathilde, ca. 1905 - 1920; 571; 2 stukken
      - Financiën en eigendommen, 1.37.1.3
        - Kasboek van Willem, 1849 - 1918; 572-574; 3 delen
          - Voorin levensbeschrijving tot 1857, 1 Aug 1849 - 31 Jan 1879; 572
          - 1900 - 31 Mrt 1904, 573
          - N.B. Betreffende huishoudelijke uitgaven, 1 Dec 1909 - 1918; 574
        - Journaal van Willem, 1880 - 1906; 575; 1 deel
        - Journaal van Mathilde en betreffende de afwikkeling van haar nalatenschap, 1937 - 1947; 576; 1 deel
        - Balansboek van Willem, 1916 - 1922; 577; 1 deel
        - Balansboek van Mathilde, 1926 - 1943; 578; 1 deel
        - Bijlagen bij het balansboek, 1937 - 1946; 579; 1 omslag
        - Grootboek van Willem, 1871 - 1907; 580-581; 2 delen
          - 1871 - 1890, 580
          - 1890 - 1907, 581
        - Grootboek van Mathilde en betreffende de afwikkeling van haar nalatenschap N.B. Met klapper op hoofden van rekening, 1938 - 1947; 582; 1 deel
        - Fondsenstaat, verlies- en winstrekening en balans van Willem. 1906-1907, 1916, 1921-1924, 583; 1 omslag
        - Financiële stukken ingekomen bij Willem en Mathilde, 1902 - 1932; 584; 1 omslag
        - Stukken betreffende de verkoop van een stuk land te Hoenderloo door Willem en zijn vier ongetrouwde zusters aan W.H. Müllers Algemeene Exploitatie Maatschappij, 1912; 585; 1 omslag
        - Stukken betreffende de afwikkeling van de nalatenschp van Willem, 1925 - 1926; 586; 1 omslag
    - Diversen, 1.37.2
      - Foto van leden van de jachtvereniging Nimrod, ca. 1900; 587; 1 stuk
  - CONSTANCE (1851-1883) X JOHANNES WILHELMUS LELY (1852-1923), 1.38; Boissevain, C. (Constance, 1851-1883); Lely, Johannes Wilhelmus (1852-1923)
    - Brieven aan Constance van haar vader Eduard. 1862, 1864, 588; 2 stukken
    - Fotoalbum van Constance en Johannes, 19e eeuw, 589; 1 deel
  - GEORGINA MATHILDE (1853-1892) X JOHANNES WILHELMUS LELY (1852-1923), 1.39; Boissevain, G.M. (Georgina Mathilde, 1853-1892); Lely, Johannes Wilhelmus (1852-1923)
    - Brieven aan Georgina, 1889 - 1890; 590; 2 stukken
  - DANIËL FRANÇOIS (1856-1929), 1.40; Boissevain, D.F. (Daniël Francois, 1856-1929)
    - Oproepbrief en lotingsnummer voor de zitting van de militieraad met aan ommezijde bewijs van vrijstelling van dienst voor Daniël, 1876; 591; 2 stukken
  - CAROLINE JANE OCTAVIA (1857-1939), 1.41; Boissevain, C.J.O. (Caroline, 1857-1939)
    - Brieven aan Caroline. 1867, 1879-1914 en z.j., 592; 1 omslag
  - URSUL PHILIP (1855-1930) X WILHELMINA CAROLINA MOMMA (1859-1921), 1.42; Boissevain, U.P. (Ursul Philip, 1855-1930); Momma, W.C. (Wilhelmina Carolina, 1859-1921)
    - Circulaire betreffende het huwelijk van Ursul en Wilhelmina, 1884; 593; 1 stuk
  - GÉDÉON JÉRÉMIE (1863-1881), 1.43; Boissevain, G.J. (Gédéon Jérémie, 1863-1881)
    - Persoonlijk leven, 1.43.1
      - Correspondentie, 1.43.1.1
        - Brieven aan Gédéon, 1863 - 1881; 594; 1 omslag
      - Personalia, 1.43.1.2
        - Geboortebewijs van Gédéon, 1863; 595; 1 stuk
        - Stukken betreffende het onderwijs aan Gédéon, 1872 - 1881; 596; 1 omslag
        - Schetsboek van Gédéon, 1875 - 1879; 597; 1 deel
      - Pennevruchten, 1.43.1.3
        - Gedichten van Gédéon, 1878 - 1880; 598; 1 omslag
        - Dagboek van Gédéon, ca. 1875 - 1880; 599-600; 2 delen
          - 'Over ons buitenverblijf te Velp-Beekhuizen', ca. 1875; 599
          - 1879 - 1880, 600
        - Reisverslag van een voettocht in de Taunus N.B. Onvoltooid, 1881; 601; 1 deel
        - Teksten van voordrachten door Gédéon. Met begeleidende brief aan zijn moeder Nella Brugmans, 1878 - 1881; 602; 1 omslag
        - De scheepvaartbeweging door het Suezkanaal door Gédéon. Met recensies, 1881; 603; 1 omslag
    - Overlijden en regeling nalatenschap, 1.43.2
      - 'Ter gedachtenis van Gédéon Jérémie Boissevain'. Gedichten, bijbelteksten, verslag van de begrafenis en biografie. Gedrukt. In vijfvoud, 1881; 604; 1 omslag
      - Gedichten ter nagedachtenis van Gédéon, 1881; 605; 2 stukken
      - 'Lijst der aanzeggingen'. Lijsten van personen binnen en buiten Amsterdam die van het overlijden van Gédéon op de hoogte moeten worden gesteld, 1881; 606; 1 omslag
      - Memorie van aangifte van de sucessierechten over de nalatenschap van Gédéon. Afschrift, 1881; 607; 1 stuk
    - Diversen, 1.43.3
      - Foto's van Gédéon, 1864; 608; 2 stukken
  - ELISABETH ANTONIA (1864-1906) X JOHANNES HERMANUS GUNNING (1859-1951), 1.44; Boissevain, E.A. (Elisabeth Antonia, 1864-1906); Gunning, Johannes Hermanus (1859-1951)
    - Brieven aan Elisabeth en Johannes. 1874-1902, 1913, 1920, 609; 1 omslag
    - Brief van Jan Boissevain en Nella Brugmans aan hun kinderen Elisabeth, Matthijs, Anna, Petronella, Walrave en Maria over hun reis naar Canada om het huwelijk van Charles en Willemina de Vos bij te wonen, 1892; 610; 1 stuk
    - Circulaire van het Damescomité voor kinderfeesten, waarvan Elisabeth secretaris was, 1895; 611; 1 stuk
    - Herdenkingsartikel over Johannes in De Vrije Amsterdammer, weekblad van de VVD, 1951; 612; 1 stuk
  - CHARLES DANIËL WALRAVE (1866-1944) X WILLEMINA DE VOS (1869-1951), 1.45; Boissevain, C.D.W. (Charles, 1866-1944); Vos, Willemina de (1869-1951)
    - Persoonlijk leven, 1.45.1
      - Correspondentie, 1.45.1.1
        - Brieven aan Willemien van Karel (Charles). 1891-1911, 1921, 613; 1 omslag
        - Brieven aan Karel van Willemien. 1892-1912, 1937, 614; 1 omslag
        - Brieven aan Karel en Willemien van hun ouders. 1875-1906 en z.j., 615; 1 pak
        - Brieven van hun kinderen. 1900-1912, 1921, 1924, 1926, 616; 1 omslag
        - Brieven van hun zoon Jan en zijn gezin, 1917 - 1950; 617-618; 1 omslag en 1pak
          - 1917 - 1939, 617; 1 pak
          - 1940 - 1950, 618
        - Brieven van hun broers en zusters, 1877 - 1944; 619-620; 2 pakken
          - 1877 - 1889, 619
          - 1890-1912, 1916, 1917, 1941-1944, 620
        - Brieven aan Karel van zijn oma Elisabeth Brugmans-van Maanen, 1875 - 1885; 621; 1 omslag
        - Brieven aan Karel en Willemien van ooms en tantes. 1877-1916, 1925, 622; 1 omslag
        - Brieven van neven en nichten. 1878-1912, 1914, 1936, 1941, 1944, 623; 1 omslag
        - Concepten van uitgaande brieven van Karel. 1890, 1903-1908 en z.j., 624; 1 omslag
        - Brieven aan Karel van niet-familieleden. 1877-1912, 1917,1922, 1924-1934, 1940, 1941., 625; 1 omslag
        - Brieven aan Willemien van niet-familieleden, 1884 - 1911; 626; 1 omslag
      - Verloving en huwelijk, 1.45.1.2
        - Stukken betreffende de verloving van Karel en Wil, 1891; 627; 1 omslag
        - Inentingsbewijs en geboortebewijs van Willemien. 1869, 1892, 628; 2 stukken
      - Financiën en eigendommen, 1.45.1.3
        - Kasboek van het spaargeld van Karel, bijgehouden door zijn vader Jan. Met bijlagen 1889, 1890, 1866 - 1890; 629; 1 omslag
        - Kasboekje van Karel, 1879 - 1880; 630; 1 deeltje
        - Kwitanties voor Karel, 1884 - 1885; 631; 1 omslag
        - Staat van ontvangsten en uitgaven voor rekening van Karel, opgesteld door zijn vader Jan in 1886, 1 Feb 1855 - 30 Apr 1856; 632; 1 stuk
        - Rekening-courant voor Karel, 1892 - 1893; 633; 1 stuk